臺灣南投地方法院民事簡易判決
110年度投簡字第362號
原      告  林啓逢  
訴訟代理人  林勝彥  
被      告  李喬伊  
上列當事人間債務人異議之訴事件，本院於民國110年12月27日
言詞辯論終結，判決如下：
    主      文
原告之訴駁回。
訴訟費用由原告負擔。
    事實及理由
一、原告起訴主張：兩造間因車禍事件，經被告提起刑事附帶民
    事訴訟，嗣經本院於民國110年5月25日以110年度投簡字第6
    7號民事簡易判決判決原告應給付被告新臺幣（下同）65,60
    1元及遲延利息確定（下稱系爭確定判決），被告並於同年8
    月26日持上開判決及確定證明書聲請對原告之不動產為強制
    執行，由本院以110年度司執字第20159號受理中（下稱系爭
    執行事件），然原告已於同年9月30日向臺灣南投地方檢察
    署對被告提出偽造文書及誣告罪之告訴，敬請法院暫緩勘測
    ，待地檢署偵查後再處理；本件是希望能改判較少之金額再
    執行，原告於系爭確定判決未提起上訴，係因比較不了解，
    爰依強制執行法第14條第1項之規定提起本件訴訟等語。並
    聲明：系爭執行事件對原告所為之強制執行程序應予撤銷。
二、被告未於言詞辯論期日到場，惟據其提出之民事答辯狀陳述
    略以：原告遽認被告母女涉嫌偽造文書等罪之依據，無非係
    以被告於刑事案件之行車事故鑑定報告及損害賠償提出之相
    關醫療診斷證明書、請求費用等單據，係以不實及杜撰為由
    ；本件車禍肇事事故導致被告受有傷害及損害，亦經檢察官
    起訴及刑事庭認定在案，況有關車禍事故認定之事故現場及
    車損照片、肇事現場圖及肇事責任初步分析研判表，均係警
    方依照職權所為公文書；另刑事判決依據南投縣區行車事故
    鑑定報告，亦屬公文書之一種；至民事損害賠償事件，被告
    係依據實質傷害而分別接受醫療院所之治療及診斷，被告分
    別依據醫療院所及機車行之估價單為請求，原告並未恪遵法
    律救濟程序，僅矢口強行狡辯係被告撞擊原告而滋生車禍肇
    事事故，亦未舉證以實其說，原告提起本件債務人異議之訴
    ，顯於法不合等語資為抗辯。並聲明：如主文第1項所示。
三、法院之判斷：
（一）執行名義成立後，如有消滅或妨礙債權人請求之事由發生
      ，債務人得於強制執行程序終結前，向執行法院對債權人
      提起異議之訴。如以裁判為執行名義時，其為異議原因之
      事實發生在前訴訟言詞辯論終結後者，亦得主張之。強制
      執行法第14條第1項定有明文。是強制執行法第14條所規
      定之債務人異議之訴，乃債務人請求確定執行名義上之實
      體上請求權與債權人現有之實體上之權利狀態不符，以判
      決排除執行名義之執行力為目的。故須執行名義成立後，
      有消滅或妨礙債權人請求之事由發生，債務人始得於強制
      執行程序終結前提起之。依此，倘債權人係執裁判或與確
      定判決有同一效力之文書以為強制執行，而依債務人於債
      務人異議之訴之起訴狀內所記載之事由，顯可認非屬在執
      行名義成立「後」或前訴訟程序言詞辯論終結「後」有消
      滅或妨礙該執行名義所示請求權之事由，則其所提債務人
      異議之訴在法律上顯然不能獲得勝訴之判決，其訴即無理
      由。
（二）經查，原告提起本件債務人異議之訴所主張之上開異議原
      因事實，經核均係發生於系爭確定判決確定「前」，即本
      件執行名義成立「前」之事由，與強制執行法第14條第1
      項規定之要件尚有未合，縱原告認系爭確定判決之內容有
      所不當，亦應另尋其他合法救濟途徑處理，而非透過債務
      人異議之訴途徑以尋求救濟。基此，原告本件主張非以上
      開執行名義成立後，或前訴訟言詞辯論終結後，有何消滅
      或妨礙債權人請求之事由為據，與強制執行法第14條第1
      項規定之要件並非相符，參照前揭規定及說明，原告請求
      系爭執行事件對原告所為之強制執行程序應予撤銷，即屬
      無據。
四、綜上所述，原告依強制執行法第14條第1項之規定請求撤銷
    系爭執行事件之強制執行程序，為無理由，應予駁回。
五、本件事證已臻明確，兩造其餘攻擊防禦方法及舉證，與判決
    結果均無影響，爰不另一一論述，併此敘明。
六、訴訟費用負擔之依據：民事訴訟法第78條。
中　　華　　民　　國　　111 　年　　1 　　月　　10　　日
                        臺灣南投地方法院南投簡易庭
                              法  官  丁婉容
以上為正本係照原本作成。
如不服本判決，應於送達後20日內，向本院提出上訴狀並表明上
訴理由，如於本判決宣示後送達前提起上訴者，應於判決送達後
20日內補提上訴理由書（須附繕本）；並向本院繳足上訴裁判費
。　　　　　　　　　　　　　　　
中　　華　　民　　國　　111 　年　　1 　　月　　10　　日
                              書記官  詹書瑋